## Contacto



5611095328



an.hernandezfd@gmail.com



in /anahihernandezfd



#### **Ubicación**

CDMX

Software de diseño gráfico y audiovisual

After Effects

Adobe XD

Premier

Figma

Camtasia

#### Habilidades

Autonomía de aprendizaje Capacitación de personal Actitud proactiva y de adaptación Coordinación de proyectos Levantamiento de

## Lenguajes

Español (Hablante nativo) Inglés (Básico)

# **ANAHÍ HERNÁNDEZ OLVERA**

UX/UI + Graphic design + Front-end Developer

Diseñadora UX/UI y desarrolladora Front-end egresada de Laboratoria, mi experiencia en el diseño de diversas plataformas digitales me han llevado a explotar mis habilidades, y han conformado mi carrera profesional, visualmente sofisticada y tecnológicamente competente, receptiva y multifuncional.

La suma de mi experiencia en la creación y uso de plataformas digitales e interactivas para el aprendizaje me ha permitido desempeñarme como coach de aprendizaje, creando estrategias, talleres, tutoriales y acompañamiento en el proceso de aprendizaje en el uso y desarrollo de software.

## Habilidades Tecnológicas

















HTML 5 | CSS | JavaScript | GIT | BOOSTRAP | MATERIALIZE | ANGULAR

# Herramientas para el aprendizaje

E-Learning | Lerning games | LMS

# Experiencia laboral

BlackRock | Febrero 2022 - actualidad

Desarrolladora Front-end y editora de contenido

Actualmente, implemento plataformas interactivas, editando contenido y creando documentación de procesos de desarrollo y aprendizaje de software.

#### Laboratoria | Junio - Diciembre 2021

Front-End Coach

Acompañé a las estudiantes durante el Bootcamp en la adaptación y acompañamiento de su aprendizaje. Contribuyendo en la creación de estrategias, herramientas, tutoriales, talleres y seguimiento a su proceso de aprendizaje.

#### Freelance | 2020-2021

Diseño gráfico, animación y edición de video

Participé en la estrategia de difusión de contenidos de aprendizaje para: El Aleph, UNAM; Verbanova y Bayer Crop Science.

#### Icosaedro | 2015-2020

Diseño gráfico, UX/UI

Diseñé prototipos, wireframes, maqueté plataformas digitales innovadoras con un alto impacto visual, siguiendo los estándares de usabilidad, diseño y buenas prácticas y desarrollé plataformas digitales interactivas para el aprendizaje. Además de la creación de manuales de uso para las plataformas y capacitación a usuarios administradores.

#### Coordinación de Memoria Histórica y Cultural de México | 2019

Jefa del departamento de optimización de objetos digitales

Elaboré wireframes de sistema gestor a partir de requerimientos de usuarios, normalicé bases de datos, diseñé diagramas de flujo, capacité a 22 becarios y definí herramientas de trabajo que permitieron un ambiente ágil.

#### Secretaría de Cultura | 2017-2019

Jefa del departamento de diseño + UX/UI

Participé en el levantamiento de requerimientos, diagrama de flujo, creación de wireframes y mockups para los proyectos Mexicana y Museos de México, finalista del premio *Diseña México 2018* y exhibido en el museo Franz Mayer.

## Instituto Nacional de Antropología e Historia | 2015-2017

Diseño gráfico, UX/UI

Generé una metodología que optimizó 70% la revisión normativa y participé en la revisión y mejoras de proyectos digitales.

## Formación académica

Laboratoria | noviembre 2020 - mayo 2021

Front-end developer

Bajo una cultura de autoaprendizaje, adaptabilidad, metodologías ágiles y trabajo en equipo desarrollé: aplicaciones web para cifrar y descifrar texto y manipular data; SPA con sistema de usuarios y publicaciones implementado con Firebase; módulo de Node.js con librería y CLI para verificar y reportar estadísticas de links contenidos en archivos Markdown, plataformas digitales con REACT y Angular.

## **Curso HTML5 y CSS3** | 2015

Aprendí las bases durante 4 sesiones y continué con autoaprendizaje utilizando plataformas de E-learning y documentación en MDM.

#### Facultad de Artes y Diseño, UNAM | 2009-2014

Lic. Diseño y Comunicación Visual, orientación en diseño editorial Diplomado, Animación con After Effects y 3D para cine y TV.